臺灣桃園地方法院交通事件裁定　　　　 96年度交聲字第882號
原處分機關　交通部公路總局新竹區監理所桃園監理站
受處分人即
異　議　人　乙○○
　　　　　　　　　　1號
上列受處分人因違反道路交通管理處罰條例案件，對於交通部公
路總局新竹區監理所桃園監理站民國九十六年十一月二十日所為
之三處分（第一處分：桃監裁罰字第裁52-1AB818159號、第二處
分：桃監裁罰字第裁52-1AB827117號、第三處分：桃監裁罰字第
裁52-1AB825476號），聲明異議，本院裁定如下：
    主  文
異議駁回。
    理  由
一、聲明異議意旨略以：於民國九十六年十月份，受處分人即異
    議人乙○○所停車之地方原有一條劃設之紅線被塗掉，而且
    異議人之公司在搬家，所以才會把車子停在舉發地點，故該
    紅色標線不明。而且異議人被開的第一張紅單並沒有被夾在
    車上，另外後來開的二張紅單也沒有夾在車上，不過車上的
    白色勸導單是在同年十月十五日，已經是被開三張紅單之後
    。最後，異議人並沒有把車輛停在忠孝東路一七○巷那邊，
    因為那條巷子非常長，而是將車輛停在第三張紅單上面記載
    的地址即安和路一段二十一巷，所以第一、二張紅單的舉發
    地點錯誤。又連續舉發的依據為何？為此，請求鈞院將第一
    、第二、第三之處分均撤銷，改諭知異議人不罰云云。
二、原處分機關交通部公路總局新竹區監理所桃園監理站裁罰意
    旨略以：異議人所有之車號A2-8479 號自用小客車分別於九
    十六年十月九日上午十時八分許、九十六年十月十五日上午
    十時二十六分許、九十六年十月十五日下午二時四十一分許
    ，停放在臺北市○○○路○段一七○巷、臺北市○○○路○
    段一七○巷、臺北市○○路○段二十一巷（以下分別稱第一
    舉發違規時地、第二舉發違規時地、第三舉發違規時地），
    分別為臺北市停車管理處逕行舉發「在劃設有紅線路段停車
    」之違規行為，並分別填製北市交停字第1AB818159 、1AB8
    27117 、1AB825476 號違反道路交通管理事件通知單（以下
    稱第一、第二、第三舉發通知單）逕行舉發，嗣後將該三件
    舉發通知單移送聯移送本所處理。本案經轉請舉發機關查復
    ：依採證照片顯示，該車於仍可清晰辨識之禁停紅線路段停
    車，值勤人員依違規事實採證舉發並無不當，至於台端陳述
    舉發違規地點不符一節，經查違規地點係於忠孝東路四段與
    安和路口交岔口，且違規地點之登載，以週邊事後能認定為
    原則，故值勤人員依違規地點之登載並無不符。故本站依前
    開之違規事實，分別依道路交通管理處罰條例第五十六條第
    一項第一款及違反道路交通管理事件統一裁罰基準及處理細
    則第四十一條第四項規定，分別填製桃監裁罰字第裁52-1AB
    818159、52-1AB827117、52-1AB825476號裁決書（以下分別
    稱第一、第二、第三處分），處罰異議人罰鍰新臺幣（下同
    ）九百元、九百元、九百元等語。
三、汽車駕駛人停車時，在禁止臨時停車處所停車，處新臺幣六
    百元以上一千二百元以下罰鍰；禁止臨時停車處所不得停車
    ；紅實線，設於路側，用以禁止臨時停車，道路交通管理處
    罰條例第五十六條第一項第一款、道路交通安全規則第一百
    十二條第一項第一款及道路交通標誌標線號誌設置規則第一
    百四十九條第一項第一項第五款分別定有明文。又按道路交
    通管理之稽查，違規紀錄，由交通勤務警察，或依法令執行
    交通稽查任務人員執行之。前項稽查，得由交通助理人員協
    助執行，其稽查項目為違規停車者，並得由交通助理人員逕
    行執行之；汽車駕駛人之行為有下列情形之一，當場不能或
    不宜攔截製單舉發者，得逕行舉發：七、經以科學儀器取得
    證據資料證明其行為違規。前項第七款之科學儀器應採固定
    式，並定期於網站公布其設置地點。但汽車駕駛人之行為屬
    下列情形之一者，不在此限：四、違規停車而駕駛人不在場
    。第一項逕行舉發，應記明車輛牌照號碼、車型等可資辨明
    之資料，以汽車所有人為被通知人製單舉發；汽車駕駛人、
    汽車所有人、汽車買賣業或汽車修理業違反第五十六條第一
    項或第五十七條規定，經舉發後，不遵守交通勤務警察或依
    法令執行交通稽查任務人員責令改正者，得連續舉發之。第
    七條之二之逕行舉發案件有下列情形之一者，得連續舉發：
    二、逕行舉發汽車有第五十六條第一項或第五十七條規定之
    情形，而駕駛人、汽車所有人、汽車買賣業、汽車修理業不
    在場或未能將汽車移置每逾二小時，道路交通管理處罰條例
    第七條第一項、第二項前段、第七條之二第一項第七款、第
    二項第四款、第四項、第八十五條之一第一項、第二項第二
    款分別定有明文。再按道路交通管理處罰條例係為加強道路
    交通管理，維護交通秩序，確保交通安全而制定。依中華民
    國八十六年一月二十二日增訂公布第八十五條之一規定，係
    對於汽車駕駛人違反同條例第五十六條第一項各款而為違規
    停車之行為，得為連續認定及通知其違規事件之規定，乃立
    法者對於違規事實一直存在之行為，考量該違規事實之存在
    對公益或公共秩序確有影響，除使主管機關得以強制執行之
    方法及時除去該違規事實外，並得藉舉發其違規事實之次數
    ，作為認定其違規行為之次數，從而對此多次違規行為得予
    以多次處罰，並不生一行為二罰之問題，故與法治國家一行
    為不二罰之原則，並無牴觸。立法者固得以法律規定行政機
    關執法人員得以連續舉發及隨同多次處罰之遏阻作用以達成
    行政管制之目的，但仍須符合憲法第二十三條之比例原則及
    法律授權明確性原則。鑑於交通違規之動態與特性，則立法
    者欲藉連續舉發以警惕及遏阻違規行為人任由違規事實繼續
    存在者，得授權主管機關考量道路交通安全等相關因素，將
    連續舉發之條件及前後舉發之間隔及期間以命令為明確之規
    範。道路交通管理處罰條例第八十五條之一得為連續舉發之
    規定，就連續舉發時應依何種標準為之，並無原則性規定。
    雖主管機關依道路交通管理處罰條例第九十二條之授權，於
    九十年五月三十日修正發布「違反道路交通管理事件統一裁
    罰標準及處理細則」，其第十二條第四項規定，以「每逾二
    小時」為連續舉發之標準，衡諸人民可能因而受處罰之次數
    及可能因此負擔累計罰鍰之金額，相對於維護交通秩序、確
    保交通安全之重大公益而言，尚未逾越必要之程度。惟有關
    連續舉發之授權，其目的與範圍仍以法律明定為宜。道路交
    通管理處罰條例第五十六條第二項關於汽車駕駛人不在違規
    停放之車內時，執法人員得於舉發其違規後，使用民間拖吊
    車拖離違規停放之車輛，並收取移置費之規定，係立法者衡
    量各種維護交通秩序之相關因素後，合理賦予行政機關裁量
    之事項，不能因有此一規定而推論連續舉發並為處罰之規定
    ，違反憲法上之比例原則，亦經司法院大法官議決釋字第六
    四號著有解釋在案。
四、經查：
  (一)異議人於第一舉發違規時地、第二舉發違規時地、第三舉發
    違規時地，分別為臺北市停車管理處交通助理人員甲○○、
    丙○○逕行舉發有「在劃設有紅線路段停車」之違規行為，
    並分別填製第一、第二、第三舉發通知單逕行舉發，嗣後將
    該三件舉發通知單移送聯移送原處分機關所處理，原處分機
    關經調查後仍認定異議人有前開三次違規行為而對之分別予
    以裁處九百元、九百元、九百元罰鍰之事實，為異議人與原
    處分機關所不爭執，並有本件第一、第二、第三舉發通知單
    、第一、第二、第三處分書（即裁決書）及三次之舉發違規
    時地照片等件在卷可參，是此部分之事實自堪認定。
  (二)至異議人雖否認有本件三次違規行為，並以前揭情詞置辯。
    然查，據證人即第一、第二違規時地對異議人所有之上開小
    客車為逕行舉發之臺北市停車管理處交通助理人員甲○○到
    庭結證稱：我是依據道路交通管理處罰條例相關規定舉發，
    在紅線停車，要依法舉發，該路口是由南向北，屬於單行道
    ，舉發地點是在忠孝東路一七○巷和安和路一段二十一巷的
    交岔路口，當時我是從南向北走，所以依據這個方向比較明
    確的地址告發，就如同我今日庭呈地圖中劃圈圈的地方就是
    違規地點，異議人兩次違規地點都是一樣，兩次違規我都有
    照相再舉發，該路口的紅線是交通管制工程處劃線，我在臺
    北市服務已經二十年了，從我服務的時候開始，違規地點都
    是劃紅線，除了異議人之外，該地點我幾乎每天至少舉發一
    輛車子違規停車，至於異議人方才說原來的紅線被塗掉，這
    應該是不可能的，而且就算以前有便利商店的時候，該路口
    也是劃有紅線等語；證人即第三違規時地對異議人所有之上
    開小客車為逕行舉發之臺北市停車管理處交通助理人員丙○
    ○亦到庭結證稱：我當時是從安和路進來，我看到異議人的
    車子停在路口，違規車子停放實際地點是在安和路一段二十
    一巷八號對面。異議人方稱紅線有被塗銷部分，那是在之前
    劃在比較外面的紅線，當地確實有兩條紅線，所以為了統一
    ，就把外側的紅線取消，只有留下一條靠內側的紅線，我已
    經在停車管理處服務六年了，而違規地點的紅線在我六年服
    務期間都一直存在等語明確（均參見本院卷九十六年十二月
    二十四日訊問筆錄第二—三頁）。而觀之證人甲○○、丙○
    ○均係臺北市停車管理處交通助理人員，於本件第一、第二
    、第三舉發違規時地又係職司交通稽查勤務，且均與異議人
    間素昧平生且無怨懟，當無甘冒偽證罪責，故為編織不實舉
    發之原因及理由存在，足認證人甲○○、丙○○前揭證述應
    屬可採。且本件三次舉發違規時地均經證人甲○○、丙○○
    拍攝有舉發違規照片三紙在卷可稽，而觀之本件三次舉發違
    規照片三紙以查，異議人所有上開小客車分別三次所停放之
    地點，確實皆係停放於仍可清晰辨識而劃設為紅實線之標線
    區域，且於該車雨刷上均明顯可見夾有交通助理人員所逕行
    舉發之白色告發單一情，而衡諸社會通念以觀，在劃設有可
    清晰辨識之紅色標線路段皆為禁止臨時停車之處所，為一般
    正常且有理性之社會大眾所眾所周知，除非有反於此情者，
    方得藉此推諉不知，且異議人於本件三次所為停車行為之路
    段，多年來即係劃設有紅色標線之區域，縱稍早前曾有劃設
    二條紅色標線，惟在，本件異議人為三次停車行為時，相關
    主管機關即已將劃設於外側的紅色標線取消，此均據證人甲
    ○○、丙○○於本院審理中證述明確在卷，並有違規照片三
    紙在卷可參，則此際已無所謂紅色標線不明之疑慮。又逕行
    舉發之要件，依道路交通管理處罰條例第七條、第七條之二
    規定，在本件中，即係交通助理人員因違規汽車駕駛人不在
    現場，故記明違規車輛牌照號碼、車型等可資辨明之資料，
    以汽車所有人為被通知人製單逕行舉發後，再合法送達舉發
    通知單至汽車所有人之車籍地、戶籍地或居住地以完成逕行
    舉發程序，並不以異議人所謂未在其雨刷上收到勸導單為要
    ，是異議人前揭所辯：紅色標線不明、未收到勸導單云云，
    均無非係其為求推卸責任避免處罰之詞，均不足採。再者，
    於第一、第二舉發通知單及第一、第二處分上有關第一、第
    二違規地點之記載，乃係證人甲○○依其當時所行經之路段
    方向觀察而為之記載，之後原處分機關再依據該二舉發通知
    單而為填載，並分別輔以違規照片二紙為證，是由該文字記
    載並輔以違規照片二紙以查，事後皆足以認定異議人於第一
    、第二違規地點實際究竟為何處，是異議人就此所辯：第一
    、第二違規舉發地點有誤云云，亦均不可採。
  (三)又本件第二、第三違規時地所為之舉發、處罰，兩者違規時
    間分別為九十六年十月十五日上午十時二十六分許、九十六
    年十月十五日下午二時四十一分許，時間已相隔四小時之遠
    ，已如前述，則揆諸道路交通管理處罰條例第八十五條之一
    規定及司法院大法官議決釋字第六四號解釋意旨，舉發機
    關及原處分機關對於異議人此二相隔四小時之違規停車行為
    為連續舉發、處罰，依法即屬有據，是異議人就此部分所辯
    ：連續舉發有何依據云云，亦屬無據而不足採。
  (四)綜上所述，足認異議人上開所辯，均應屬事後推諉卸責之詞
    ，殊無可採。是本件異議人之交通違規事實事證已臻明確，
    原處分機關分別依道路交通管理處罰條例第五十六條第一項
    第一款及違反道路交通管理事件統一裁罰基準及處理細則第
    四十一條第四項規定，分別填製第一、第二、第三裁決書而
    處罰異議人罰鍰九百元、九百元、九百元，核無違誤。異議
    人於本件三次違規事實及證據如此明確下，徒然耗費國家司
    法資源甚鉅，違規後之態度實屬不佳，其聲明異議意旨均屬
    無理由，均應予駁回。
據上論斷，應依道路交通管理處罰條例第八十七條第二項，道路
交通案件處理辦法第十九條，裁定如主文。
中　　華　　民　　國　　96　　年　　12　　月　　26　　日
                        臺灣桃園地方法院交通法庭
                            法  官  林  家  賢
以上正本證明與原本無異。
如不服本裁定，應於裁定送達後五日內，向本院提出抗告狀（應
附繕本），抗告於臺灣高等法院。
                            書記官  常  毓  生
中　　華　　民　　國　　96　　年　　12　　月　　26　　日
